臺灣高等法院臺中分院刑事判決　　　　　　　　　九十一年度上易字第一三五四號
　　上　訴　人　臺灣苗栗地方法院檢察署檢察官
　　被　　　告　乙○○
右上訴人因被告違反毒品危害防制條例案件，不服臺灣苗栗地方法院九十年度易字第
五一八號中華民國九十一年五月三十日第一審判決（起訴案號：臺灣苗栗地方法院檢
察署九十年度偵字第二○五三號），提起上訴，本院判決如左：
    主      文
上訴駁回。
    理      由
一、本件公訴意旨略以：被告乙○○曾因賭博及違反麻醉藥品管理條例等案件，經法
    院分別判處有期徒刑七月、五月確定，嗣經合併定應執行有期徒刑十一月確定，
    於民國（下同）八十八年十月十五日執行完畢，仍不知悔改，復於八十九年十月
    二十一日下午二時五十分（起訴書誤載為二十分）許，非法持有含有第二級毒品
    安非他命殘渣之夾鍊袋一只，而在其苗栗縣苗栗市○○里○○街五一號住處三樓
    房間內為警查獲，並扣得前開夾鍊袋一只，因認被告涉犯有毒品危害防制條例第
    十一條第二項之持有第二級毒品罪嫌。
二、按案件曾經判決確定者，應諭知免訴之判決，刑事訴訟法第三百零二條第一款定
    有明文。且此項規定，關於實質上一罪或裁判上一罪，其一部事實已經判決確定
    者，對於構成一罪之其他部分，亦均應適用，有最高法院三十二年上字第二五七
    八號判例意旨可資參照。
三、經查，本件被告乙○○基於施用第二級毒品安非他命之概括犯意，自八十九年十
    月間起至九十年十月八日某時止，在其苗栗縣苗栗市○○里○○街五一號其住處
    ，連續施用安非他命多次之犯罪事實，業經臺灣苗栗地方法院檢察署檢察官於九
    十一年三月三十日，以九十一年度聲觀字第一一一號向原審法院聲請將被告送觀
    察、勒戒，經依原審法院同日九十一年度毒聲字第二八八號裁定被告送觀察勒戒
    處所觀察、勒戒結果，認無繼續施用毒品之傾向，而由該署檢察官於九十一年四
    月十六日以九十一年度毒偵緝第五六號（由原九十一年度毒偵字第九八號案件改
    分）處分不起訴確定在案，此有上述處分書、臺灣高等法院被告法務部在監在押
    資料表、臺灣苗栗地方法院檢察署被告刑案資料查註紀錄表各一份在卷可稽，並
    經原審調取臺灣苗栗地方法院檢察署九十一年度毒偵緝第五六號等（含九十一年
    度毒偵字第九八號）卷宗及原審法院九十一年度毒聲字第二八八號卷宗查閱無誤
    。雖被告於本案在原審調查時，經檢察官詢問：「為何被裁定送觀察勒戒時，有
    告訴檢察官說有吸？」，被告答稱：「我在本件查獲驗完尿後，作筆錄才又開始
    吸。」等語，惟被告於九十年十月八日被緝獲警訊時坦承：「約自十年前即開始
    吸用安非他命。」（參見前述臺灣苗栗地方法院檢察署九十一年度毒偵第九八號
    卷宗第十一頁反面），及於原審九十一年五月十七日審理時亦供承：「十年來均
    斷斷續續吸用安非他命：：，持有本件扣案之含有安非他命殘渣之夾鍊袋一只，
    乃供吸食所用，所剩殘量，幾乎沒有。」等情明確；參酌被告前分別於八十二年
    、八十六年及八十七年間，均曾為警查獲其涉犯違反麻醉藥品管理條例案件，有
    警卷檢附之刑案資料作業個別查詢報表一份及前述臺灣苗栗地方法院檢察署被告
    刑案資料查註紀錄表存卷足按，堪認被告有施用第二級毒品之習慣性至明。參以
    被告於本案調查時，因經合法傳拘無著、經原審認顯已逃匿，而予以通緝，嗣被
    告於九十年十月八日為苗栗縣警察局刑警隊緝獲，同日經警採取其尿液檢送苗栗
    縣衛生局檢驗，因結果檢出呈有甲基安非他命陽性反應，而另予移送臺灣苗栗地
    方法院檢察署以九十一年度毒偵第九八號偵辦，然被告仍未到案應訊，經該署於
    九十一年三月二十五日以甲○永偵月緝字第一四○號發佈通緝，嗣被告於九十一
    年三月三十日再為苗栗縣警察局苗栗分局緝獲解送臺灣苗栗地方法院檢察署歸案
    ，同日即經該署值日檢察官，以前述九十一年度聲觀字第一一一號向原審法院聲
    請裁定將被告送觀察、勒戒等情，亦經原審調取前述臺灣苗栗地方法院檢察署九
    十一年度毒偵第九八號及九十一年度毒偵緝字第五六號卷宗查明屬實。是以本案
    被告被訴持有第二級毒品之時間，既在其前述臺灣苗栗地方法院檢察署九十一年
    度毒偵緝字第五六號被訴連續施用第二級毒品犯行之前，且被告又係慣性施用毒
    品者，其持有含第二級毒品殘渣之夾鍊袋一只，復為供吸食所用，其持有之低度
    行為顯應為施用之高度行為所吸收，而屬實質上一罪，自為前開確定處分效力所
    及，依照首開說明，原審為諭知免訴之判決。而扣案之夾鍊袋一只，經送法務部
    調查局檢驗結果，有第二級毒品安非他命殘留，此有該局九十年七月六日（九○
    ）陸（一）字第九○一三四○○五號檢驗通知書一紙存卷存稽，因該只夾鍊袋與
    安非他命無法析離而須視同毒品，係屬查獲之毒品，不問屬於犯人與否，應依毒
    品危害防制條例第十八條第一項前段之規定，原審併予宣告沒收銷燬之，核無不
    合。檢察官上訴意旨略以：「被告在審理過程中一再堅詞否認在本案被查獲毒品
    安非他命之殘渣袋時被告有施用毒品的犯罪行為，甚至被告在審理中明確的指出
    ，一直到九十年一月三日到警局做筆錄前，都沒有再吸毒品安非他命，是在九十
    年一月三日做完筆錄以後，心想反正一定又要被送去關，所以才再開始施用毒品
    安非他命，此從被告在九十年一月三日尿液並未檢出毒品反應，亦可得到證明，
    原審捨此不予憑採，反而創造了一個毒品慣性施用的假設狀況，這樣的說法又和
    被告自我堅持的說法矛盾，且與被告在九十年一月三日之採尿結果難以契合」等
    情，惟查原審判決依被告犯案之經過，及歷次之供述，而認定被告有施用第二級
    毒品之慣性，其認定核無不合，自不能以其曾供述某時段未施用毒品，及其中一
    次驗尿無毒品反應，而認定其未有施用毒品之慣性，原審判決核無違誤，上訴為
    無理由，應予駁回。
四、據上論斷，應依刑事訴訟法第三百六十八條，判決如主文。
本案經檢察官丙○○到庭執行職務。
中      華      民      國　    九十一     年     十      月     一 　　日
                                臺灣高等法院臺中分院刑事第三庭
                                      審判長法  官　陳　朱  貴
                                      　　　法　官  胡　忠　文
                                      　　　法　官　劉　連　星
右正本證明與原本無異。
不得上訴。
　　　　　　　　　　　　　　　　　　　　　　書記官  李  妍  嬅
中      華      民      國　    九十一     年     十      月     二 　　日
                                                                        Ｒ
